【裁判字號】    95,台上,1577
【裁判日期】    950324
【裁判案由】    常業詐欺
【裁判全文】
最高法院刑事判決            九十五年度台上字第一五七七號
    上  訴  人  甲○○
                        9號
                乙○○
                        號
上列上訴人等因常業詐欺案件，不服台灣高等法院台中分院中華
民國九十四年十月十二日第二審判決（九十四年度上訴字第一七
八七號，起訴案號：台灣台中地方法院檢察署九十三年度偵字第
一五二八六號），提起上訴，本院判決如下：
    主  文
上訴駁回。
    理  由
按刑事訴訟法第三百七十七條規定：上訴於第三審法院，非以判
決違背法令為理由，不得為之。是提起第三審上訴，應以原判決
違背法令為理由，係屬法定要件。且必須依據卷內資料為具體之
指摘，並足據以辨認原判決已具備違背法令之形式，始屬相當。
本件原判決援用第一審判決書所載之事實、證據及理由，及上訴
人甲○○、乙○○二人既明知係為刮刮樂詐騙集團從事接聽電話
等行為，並拿取報酬，其等以自己犯罪之意思，從事構成要件之
行為，在合同意思範圍以內，各自分擔犯罪行為之一部，相互利
用他人之行為，以達其犯罪之目的者，即應對於全部所發生之結
果，共同負責。認定甲○○、乙○○有共同常業詐欺之犯行，因
認第一審論處甲○○、乙○○罪刑，為無不合，予以維持，駁回
上訴人等在第二審之上訴，已於理由內詳細敘述其所憑之證據及
認定之理由。從形式上觀察，原判決並無違背法令情形存在。上
訴意旨就原審根據證據所為事實之認定，究竟違背如何之證據法
則，並未依據卷內訴訟資料為具體之指摘，徒憑己見，就原判決
已說明事項或屬原審採證認事職權之適法行使，任意指摘為違法
，要難謂為適法之第三審上訴理由。次按量刑之輕重，原屬審判
上之職權，且原判決已說明本件刮刮樂詐騙集團，以組織性之犯
罪模式，彼此分工合作，跨海從事犯罪行為，以其規模、被害人
數及金額，其等所造成之危害重大，第一審以乙○○符合自首規
定減輕其刑後，審酌上訴人二人坦承犯行，態度尚稱良好等一切
情狀，分別量處乙○○有期徒刑十月，甲○○有期徒刑一年八月
，顯已就上訴人等最有利之量處。原審就刑罰裁量職權之行使，
既未逾越法律所規定之範圍，亦無濫用權限之情形，殊不能任意
指摘原審量刑過重，而執為第三審上訴之理由。又本院為法律審
，除依刑事訴訟法第三百九十四條第一項但書規定，得對之為調
查之事實外，並不調查事實及證據，上訴意旨請求再傳訊台中市
警察局第四分局楊啟炫偵查員以證明上訴人等係真誠悔悟云云，
本院無從審酌。上訴意旨指摘之各節，均與法律規定得為第三審
上訴理由之違法情形，不相適合，其等上訴均為違背法律上之程
式，應予駁回。
據上論結，應依刑事訴訟法第三百九十五條前段，判決如主文。
中    華    民    國  九十五  年    三    月  二十四  日
                      最高法院刑事第十庭
                          審判長法官  洪  清  江
                                法官  石  木  欽
                                法官  李  伯  道
                                法官  林  勤  純
                                法官  陳  晴  教
      本件正本證明與原本無異
                                      書  記  官
中    華    民    國  九十五  年    四    月    三    日
                                                Ｒ


司法院資訊處製作；財團法人民間司法改革基金會備份。
